臺灣新北地方法院刑事判決
111年度審易字第1497號
公  訴  人  臺灣新北地方檢察署檢察官
被      告  丁宇龍


            江英男



上列被告等因竊盜案件，經檢察官提起公訴（111 年度偵字第15
640 號），本院判決如下：
    主  文
丁宇龍共同犯攜帶兇器、毀壞安全設備竊盜罪，處有期徒刑捌月
。
未扣案如附表所示之犯罪所得，與江英男共同沒收，於全部或一
部不能沒收，或不宜執行沒收時，共同追徵其價額。
江英男共同犯攜帶兇器、毀壞安全設備竊盜罪，處有期徒刑捌月
。
未扣案如附表所示之犯罪所得，與丁宇龍共同沒收，於全部或一
部不能沒收，或不宜執行沒收時，共同追徵其價額。
    事實及理由
壹、查被告丁宇龍、江英男所犯均係死刑、無期徒刑、最輕本刑
    為3 年以上有期徒刑以外之罪，其2 人於準備程序就被訴事
    實為有罪之陳述，經告知簡式審判程序之旨，並聽取其2 人
    與檢察官之意見後，本院認無不得或不宜改依簡式審判程序
    進行之處，爰依刑事訴訟法第273 條之1 第1 項、第284 條
    之1 之規定，裁定進行簡式審判程序。
貳、本案犯罪事實及證據，除補充「被告丁宇龍、江英男於111 
　　年8 月18日本院準備程序及審理中之自白（參本院卷附當日
    各該筆錄）」為證據外，餘皆引用附件即檢察官起訴書之記
    載。
叁、論罪科刑：
一、核被告丁宇龍、江英男所為，均係犯刑法第321 條第1 項第
    2 款、第3 款之攜帶兇器、毀壞安全設備竊盜罪。被告2 人
    實行本件犯行，有犯意聯絡及行為分擔，為共同正犯。另被
    告2 人係破壞門鎖後共同實行本件犯行，自亦該當刑法第32
    1 條第1 項第2 款之毀壞安全設備竊盜罪，起訴書漏未論及
    該加重條件，然此部分與變更起訴法條無涉，由本院適用正
    確之條文即可。
二、審酌被告2 人前皆有竊盜前科，此觀卷附關於其2 人之臺灣
    高等法院被告前案紀錄表各1 份之記載自明，對於不得以竊
    盜等非法方式侵害他人財物之情，同當瞭然於胸，卻不思付
    出自身勞力或技藝，循合法、正當之途徑取得所需，而恣意
    共同攜帶兇器、毀壞安全設備進而竊取他人所有之財物，缺
    乏基本之法治觀念，更對他人生命、身體及財產安全造成危
    害，皆有不該，兼衡被告2 人之素行、犯罪之目的、手段、
    角色分工及參與程度、教育程度、職業、家庭經濟與生活狀
    況、所竊取財物之多寡及價值，以及被告2 人犯後均坦認犯
    行，態度勉可等一切情狀，分別量處如主文第1 項、第3 項
    所示之刑，以資處罰。
肆、沒收：
一、按犯罪所得，屬於犯罪行為人者，沒收之；前2 項之沒收，
    於全部或一部不能沒收或不宜執行沒收時，追徵其價額，刑
    法第38條之1 第1 項前段、第3 項定有明文。次按犯罪所得
    之沒收或追徵，在於剝奪犯罪行為人之實際犯罪所得，使其
    不能坐享犯罪之成果，以杜絕犯罪誘因，性質上屬類似不當
    得利之衡平措施。2 人以上共同犯罪，共犯所得之沒收或追
    徵，應就各人所分得者為之；然如共同正犯各成員對於不法
    利得主觀上均具有共同處分之合意，客觀上復有共同處分之
    權限，且難以區別各人分得之數，則仍應負共同沒收之責（
    參最高法院109 年台上字第3421號判決意旨）。查被告2
　　人共同竊得如附表所示之物，概屬其2 人之犯罪所得，且未
    見實際合法發還告訴人簡金柱，而依其2 人於本院審理中供
    稱附表所示之物業經變賣朋分，然未能查知變賣金額而無從
    得知其2 人犯罪所得分配情形，應認被告2 人對於上開犯罪
    所得有共同處分權限，揆諸上開意旨，應負共同沒收之責，
    而分別於主文第2 項、第4 項諭知沒收，並於全部或一部不
    能沒收或不宜執行沒收時，追徵其價額，且就追徵之部分亦
    為共同追徵之諭知。
二、未扣案之剪刀1 把，雖為被告丁宇龍所有，並供其共同實行
    本件犯行所用，但核非違禁物或須義務沒收之物，且係一般
    日常生活使用、購買取得毫無困難之物，對之沒收欠缺刑法
    上之重要性，故不予宣告沒收。
伍、本判決係依刑事訴訟法第310 條之2 及第454 條所製作之簡
    化判決，依法僅需記載犯罪事實、證據名稱及應適用之法條
    ，並得以簡略方式為之，如認定之犯罪事實、證據及應適用
    之法條，與檢察官起訴書之記載相同者，得引用之，附此敘
    明。
據上論斷，應依刑事訴訟法第273 條之1 第1 項、第299 條第1
項前段、第310 條之2 、第454 條（本件依刑事判決精簡原則，
僅記載程序法條文），判決如主文。
本案經檢察官林蔚宣偵查起訴，由檢察官陳炎辰到庭執行公訴。
中　　華　　民　　國    111   年 　  9  　月 　 13  　日
                  刑事第二十四庭  法  官　李俊彥   
以上正本證明與原本無異。
如不服本判決，應於判決送達後20日內敘明上訴理由，向本院提
出上訴狀（應附繕本），上訴於臺灣高等法院。其未敘述上訴理
由者，應於上訴期間屆滿後20日內向本院補提理由書「切勿逕送
上級法院」。
                                  書記官  林慈恩
中　　華　　民　　國　  111 　年　   9    月    13    日
附錄本判決論罪之法律條文：
中華民國刑法第321 條
犯前條第1 項、第2 項之罪而有下列情形之一者，處6 月以上5
年以下有期徒刑，得併科50萬元以下罰金：
一、侵入住宅或有人居住之建築物、船艦或隱匿其內而犯之。
二、毀越門窗、牆垣或其他安全設備而犯之。
三、攜帶兇器而犯之。
四、結夥三人以上而犯之。
五、乘火災、水災或其他災害之際而犯之。
六、在車站、港埠、航空站或其他供水、陸、空公眾運輸之舟、
    車、航空機內而犯之。
前項之未遂犯罰之。

附表：
編號 犯罪所得  備    註 一 電線。 左列物品合計價值約新臺幣8 萬元。 二 捲揚機。  三 雷射測量儀。  四 五金零件。  五 監視器主機。  六 辦公用品。  
--------------------------------------------------------
附件：
臺灣新北地方檢察署檢察官起訴書
                                    111年度偵字第15640號
　　被　　　告　丁宇龍　男　43歲（民國00年0月0日生）
　　　　　　　　　　　　住○○市○○區○○路0段00號4樓
　　　　　　　　　　　　居新北市○○區○○路0○
　　　　　　　　　　　　○○○○○○○○號：Z000000000號
　　　　　　　　江英男　男　56歲（民國00年0月00日生）
　　　　　　　　　　　　住○○市○○區○○路000○0號
　　　　　　　　　　　　（另案羈押於法務部○○○○○○○○）
　　　　　　　　　　　　國民身分證統一編號：Z000000000號
上列被告因竊盜案件，已經偵查終結，認應該提起公訴，茲將犯
罪事實及證據並所犯法條分敘如下：
　　　　犯罪事實
一、丁宇龍與江英男共同意圖為自己不法之所有，基於竊盜之犯
    意聯絡，於民國110年11月10日4時許，由江英男騎乘車牌號
    碼000-0000號電動車、丁宇龍騎乘車牌號碼000-000號普通
    重型機車至新北市○○區○○街00號對面工地，先由丁宇龍持客
    觀上足以作為兇器之剪刀破壞該處後門門鎖後，共同進入該
    處竊取該工地主管簡金柱管領持有之電線、捲揚機、雷射測
    量儀、五金零件、監視器主機及若干辦公用品等物品（價值
    約新臺幣【下同】8萬元），得手後旋即騎乘機車逃逸。嗣
    經警方調閱監視器後循線查悉上情。
二、案經簡金柱訴由新北市政府警察局新莊分局報告偵辦。
　　　　證據並所犯法條
一、證據清單及待證事實
編號 證據名稱 待證事實 1 被告兼證人丁宇龍於警詢之供述及證述 1.被告丁宇龍坦承上開犯罪  事實欄所載持剪刀破壞鎖  頭後行竊之事實。 2.證明被告江英男與被告丁   宇龍共犯本件竊盜犯行之   事實。 2 被告兼證人江英男於偵訊之供述及證述 1.被告江英男坦承於被告丁  宇龍共犯本件竊盜犯行之  事實。 2.證明被告丁宇龍與被告江   英男共犯本件竊盜犯行之   事實。 3 證人即告訴人簡金柱於警詢之證述 證明前揭工地遭人破壞鎖頭後入內行竊，其管領持有放置在前揭工地內之電線、捲揚機、雷射測量儀、五金零件、監視器主機及若干辦公用品等物品失竊等事實。 4 警員謝永堅職務報告、新北市政府警察局新莊分局頭前派出所受（處）理案件證明單、照片紀錄表（現場照片、監視錄影翻拍照片）、監視錄影檔案光碟、公路監理電子閘門查詢結果 佐證本件被告丁宇龍、江英男共同持兇器行竊之事實。 
二、核被告丁宇龍、江英男2人所為，均係犯刑法第321條第1項
    第3款攜帶兇器竊盜罪嫌。被告丁宇龍、江英男就本件竊盜
    罪嫌間有犯意聯絡、行為分擔，請論以共同正犯。至被告2
    人所竊財物，為其犯罪所得，請依刑法第38條之1第1 項、
    第3項等規定宣告沒收，於全部或一部不能沒收或不宜執行
    沒收時，追徵其價額。
三、依刑事訴訟法第251條第1項提起公訴。
　  此　致
臺灣新北地方法院
中　　華　　民　　國　 111　　年　　5 　　月　　13　　日
                              檢  察  官  林蔚宣